【裁判字號】    89,自,307
【裁判日期】    891016
【裁判案由】    詐欺
【裁判全文】
臺灣臺南地方法院刑事判決                          八十九年度自字第三七號
    自  訴  人  甲○○
    被      告  乙○○
右列被告因詐欺案件，經自訴人提起自訴，本院判決如左：
    主  文
乙○○意圖為自己不法之所有，以詐術使人將本人之物交付，處有期徒刑玖月。
    事  實
一、乙○○係台北市○○○路八五巷五六號七樓里昂謝國際企業有限公司負責人，竟
    意圖為自己不法之所有，於民國（下同）八十九年三月二日，在台南市某代書事
    務所內，向甲○○佯稱：伊專門代理世界最先進豪華加長型禮車，可代為訂購並
    改裝凱迪拉克西式靈車等語，言明於同年六月二日交車，使甲○○信以為真，當
    場與乙○○簽訂「里昂謝豪華加長型禮車」訂購合約書，並交付訂金新台幣（以
    下同）五十萬元，詎乙○○並未如期交付車輛，經甲○○多次催討，乙○○均再
    三推託，甲○○始知受騙。
二、案經自訴人提起自訴。
    理  由
一、訊據被告乙○○矢口否認有何詐欺犯行，辯稱：伊與自訴人本約定六十九年六月
    二日交車，但因車子製作難度較高，且零件缺料須重新生產，故無法如期交車，
    伊並無詐欺意思云云，經查右揭事實業據自訴人指訴歷歷，復有前開訂購合約書
    影本一份、自訴人交予被告之金額五十萬元支票影本一張及存證信函影本一件，
    被告對確有收受自訴人交付之五十萬元一節並不爭執，被告與自訴人簽立之訂購
    合約書上已載明為凱迪拉克西式靈車，車長改裝為六八五公分，內裝製作為兩排
    座椅，後靈柩空間之底部加裝二片止滑板，被告已簽訂合約當時顯然應已考慮車
    子製作難度及零件缺料之問題，始約定於同年六月二日交車，其屆期又以上開問
    題作為無法交車之原因，已難採信；況該合約書中亦已明確載明：不能抗拒之因
    素以運貨期間因天然災害之因素造成為認定因素，並以貨運公司開立證明為準等
    語，益徵被告上開辯詞純為卸責之詞，被告對迄今已逾交車期限四個多月之久而
    仍未交付車輛一事均無法提出任何合理解釋，足見其於簽訂合約之始即有不法所
    有意圖，本件事證已臻明確，被告犯行洵堪認定。
二、核被告意圖為自己不法之所有，以詐術使人將本人之物交付，所為係犯刑法第三
    百三十九條第一項之罪。爰審酌被告犯罪之動機、目的、手段、所造成危害、及
    犯罪後態度等一切情狀，量處如主文所示之刑。
據上論斷，應依刑事訴訟法第二百九十九條第一項前段，刑法第三百三十九條第一項
，罰金罰鍰提高標準條例第一條前段，判決如主文。
中    華    民    國      八十九      年      十       月     十六      日
                                  臺灣臺南地方法院刑事第三庭
                                          法  官  吳孟良
右正本證明與原本無異。
如不服本判決，應於判決送達後十日內，向本院提出上訴狀。
                                          書記官  陳金堂
中    華    民    國      八十九      年      十       月     十八      日
附錄本案論罪科刑法條全文：
刑法第三百三十九條第一項：
意圖為自己或第三人不法之所有，以詐術使人將本人或第三人之物交付者，處五年以
下有期徒刑、拘役或科或併科一千元以下罰金。


司法院資訊處製作；財團法人民間司法改革基金會備份。
